臺灣高雄地方法院民事判決　　　　　　110年度鳳簡字第677號
原　　　告　滙豐（台灣）商業銀行股份有限公司

法定代理人　麥康裕　
訴訟代理人　王韻婷　
被　　　告　蘇雅萍　
訴訟代理人　李秀福　
上列當事人間請求清償借款事件，本院於民國110 年12月21日言
詞辯論終結，判決如下：
    主      文
一、被告應給付原告新臺幣（下同）11萬4,720 元，及其中10萬
    2,601 元自民國（下同）105 年9 月30日起至清償日止，按
    週年利率15％計算之利息。
二、訴訟費用1,220元由被告負擔。
三、本判決第一項得假執行。
    事實及理由
一、本件原告原係向本院聲請核發支付命令，惟被告業於法定期
    間內提出異議，依據民事訴訟法第519 條第1 項規定，即應
    以原支付命令之聲請視為起訴。
二、按簡易訴訟之訴狀送達後，原告不得將原訴變更或追加他訴
    ，但擴張或減縮應受判決事項之聲明者，不在此限，民事訴
    訟法第436 條第2 項、第255 條第1 項但書第3 款，定有明
    文。本件原告原起訴請求被告應給付原告11萬4,720 元，及
    其中10萬2,601 元自97年1 月1 日起至清償日止，按週年利
    率15％計算之利息。嗣於本院審理中減縮為如下述（本院卷
    第75頁），核與前開規定相符，應予准許。
三、原告主張：被告前向訴外人中華商業銀行股份有限公司（下
    稱中華商銀）申請現金卡並簽立信用貸款契約，依約被告應
    於當期繳款期限內繳款，借款不依約償還本金或利息時，本
    息視為全部到期，並依約延滯期間之利率以年利率20% 計算
    。詎被告未履行繳款義務，迄至96年12月31日止，尚欠11萬
    4,720 元（其中本金10萬2,601 元，利息1 萬2,119 元）未
    清償，依約已喪失期限利益，應視為全部到期。嗣經香港商
    香港上海匯豐銀行股份有限公司自97年3 月29日起合併概括
    承受中華商銀之資產、負債及營業，並於99年5 月1 日將臺
    灣分行部分營業、資產及負債分割與原告。為此，爰依信用
    貸款契約、消費借貸之法律關係提起本件訴訟，並聲明：如
    主文第1 項所示。
四、被告則以：對本金金額沒有意見，但原告從96年12月14日後
    即未催繳本金及利息，利息似乎有部分已罹於消滅時效；同
    意依照原告減縮後之訴之聲明清償欠款。
五、按當事人於言詞辯論時為訴訟標的之認諾者，應本於其認諾
    為該當事人敗訴之判決，民事訴訟法第384 條定有明文。被
    告對於原告依訴之聲明所為關於某法律關係之請求，於法院
    行言詞辯論時為承認者，即生訴訟法上認諾之效力，法院應
    不待調查原告請求之訴訟標的之法律關係果否存在，逕以認
    諾為該被告敗訴判決之基礎（最高法院85年度台上字第153
    號判決意旨參照）。本件被告已於110 年12月21日本院言詞
    辯論時表示願意清償欠款，被告即為訴訟標的之認諾，揆諸
    上開規定，即應本於該認諾為被告敗訴之判決。從而，原告
    依信用貸款契約、消費借貸之法律關係，請求被告給付如主
    文第1 項所示之本金及利息，洵屬有據，應予准許。
六、本件訴訟係依民事訴訟法第427 條適用簡易程序所為被告敗
    訴之判決，依同法第389 條第1 項第3 款規定，職權宣告假
    執行。
七、訴訟費用負擔之依據：民事訴訟法第78條。
中    華    民    國   111    年    1     月    10    日
                  鳳山簡易庭  法    官  林育丞
以上正本係照原本作成。
如不服本判決，應於送達後20日內，向本院提出上訴狀並表明上
訴理由，如於本判決宣示後送達前提起上訴者，應於判決送達後
20日內補提上訴理由書（須附繕本）。
中    華    民    國   111    年    1     月    10    日
                              書  記  官